臺灣高等法院高雄分院刑事判決　　　　94年度交上訴字第37號
上　訴　人
即　被　告　　甲○○
上列上訴人因公共危險等案件，不服臺灣高雄地方法院94年度交
訴字第18號中華民國94年4 月18日第一審判決（起訴案號：臺灣
高雄地方法院檢察署93年度偵字第19095 、20417 號），提起上
訴，本院判決如下：
     主  文
上訴駁回。
     事  實
一、甲○○於民國（以下同）89年間，因違反毒品危害防制條例
    案件，經台灣高雄地方法院分別判處有期徒刑8 月、1 年2
    月，應執行有期徒刑1 年10月確定，於89年6 月12日入監執
    行，於91年4 月23日假釋出監，假釋期間付保護管束，於同
    年10月6 日保護管束期滿未經撤銷，視為執行完畢。詎甲○
    ○仍不知警惕，於93年9 月6 日中午12時30分許，駕駛車牌
    號碼VE-9805 號自小貨車，從高雄縣大社鄉○○路○ 段102
    號某回收工廠前駛出，適有丙○○騎乘車牌號碼FX8-651 號
    重型機車搭載其子高瑋祥，沿上開和平路南向北方向逆向行
    駛至該回收工廠前，見狀閃煞不及，甲○○所駕駛之自用小
    貨車左前車頭擦撞丙○○所騎乘之重型機車，因而人車倒地
    ，致丙○○受有左手及左小腿受傷，高瑋祥受有上下唇、左
    膝挫擦傷等傷害（傷害部分均未據告訴）。詎甲○○於肇事
    後，雖有與其同車之人下車查看，並向丙○○表示應無大礙
    ，惟待丙○○與高瑋祥進入民宅借用電話時，甲○○卻未對
    於丙○○及高瑋祥採取救護或其他必要措施，亦未向警察機
    關報告或停留現場，旋即逕行駕駛前揭自用小客車逃逸離去
    ，嗣經路人記下甲○○所駕駛之自用小貨車車牌號碼而報警
    循線查獲。另於於93年10月6 日上午10時許，甲○○行經高
    雄縣仁武鄉○○路仁武營區之水溝旁，發現有仁武營區廢棄
    營舍所用之烤漆浪板10塊，竟意圖為自己不法之所有，返回
    住處攜帶手套1 雙及客觀上可供為兇器使用之鐵鎚1 支，再
    前往水溝旁將烤漆浪板上所殘留之鐵釘拔除後，悉數竊取得
    手。嗣於當日上午11時40分許，甲○○將上開烤漆浪板帶往
    高雄縣仁武鄉○○村○○路447 號之舊貨回收場欲圖變賣換
    現，適逢員警前往查察贓物，始查知上情。
二、案經高雄縣政府警察局仁武分局移送臺灣高雄地方法院檢察
    署檢察官偵查起訴。
     理  由
一、上訴人甲○○於原審坦承肇事逃逸之犯行，及將上開仁武營
    區內之烤漆浪板攜至舊貨回收場內欲加以變賣之事實，惟矢
    口否認有何竊盜之犯行，辯稱；我以為是沒有人要的物品云
    云。經查：
（一）上訴人甲○○於原審自白其於肇事後未留在現場，趁被害
      人丙○○進入民宅撥打電話之時，隨即逃逸一事（見原審
      卷第65頁），核與被害人丙○○於警詢中之指述情節大致
      相同，且有道路交通事故現場圖、道路交通事故調查表（
      一）（二）、建仁醫院診斷證明書各1 紙及現場蒐證照片
      17幀等件附卷可稽。又證人丙○○於警詢中之陳述，係在
      案發當日作成，上訴人甲○○對證人丙○○於警詢中之陳
      述未曾表示異議，依刑事訴訟法第159 條之5 規定自得採
      為証据。是上訴人甲○○此部分之自白，業已有相當之補
      強證據，經核與事實相符，其此部分犯行已堪認定。
（二）上訴人甲○○未經徵得他人同意即私自將上開烤漆浪板自
      營區水溝旁取走一事，業據上訴人甲○○供述在卷，雖上
      訴人甲○○辯稱：我以為該等物品係他人所棄置云云。惟
      据證人乙○○於原審審理時陳稱：前開中正路仁武營區業
      已報廢，我每日都會固定至該營區巡邏，先前就有遭人將
      烤漆浪板拆下竊取，還有一部份經我整理後是放在營區內
      之營舍旁，我巡邏也會經過被告所述之水溝旁，但是並沒
      有發現有鐵製品散落在該處等語（詳見原審卷第57-61 頁
      ），是可知該等物品均係營區內之烤漆浪板，且曾為他人
      私自竊取該等烤漆浪板之情形無誤。衡諸該等物品為仁武
      營區內之廢棄房舍所用之物，均係金屬製成，而現今鋼鐵
      製品價格攀高，是該等物品當有相當之經濟價值，無論係
      何人將該等烤漆浪板置放於前開營區外之水溝旁，當非為
      他人任意丟棄之物，上訴人甲○○既有將該等物品運往舊
      貨回收場販賣之情，則其當無不知之理，其辯稱：以為該
      物為他人所丟棄云云，所辯係卸責之詞，不足採信，其此
      部分犯行亦已堪認定。
二、按刑法第321 條第1 項第3 款之攜帶兇器竊盜罪，係以行為
    人攜帶兇器竊盜為其加重條件，此所謂兇器，其種類並無限
    制，凡客觀上足對人之生命、身體、安全構成威脅，具有危
    險性之兇器均屬之，且祇須行竊時攜帶此種具有危險性之兇
    器為已足，並不以攜帶之初有行兇之意圖為必要（最高法院
    79年臺上字第5253號判例可資參照）。查扣案之鐵鎚1 支，
    長約30公分，為金屬鐵製材質，有扣案物品照片1 幀在卷可
    按，客觀上足以對人之生命、身體、安全構成威脅，具有危
    險性，應屬兇器無疑。是核上訴人甲○○所為，係犯刑法第
    185 條之4 之肇事逃逸罪及同法第321 條第1 項第3 款之加
    重竊盜罪，公訴人認上訴人甲○○竊盜部分係犯刑法第320
    第1 項之竊盜罪，容有誤會，惟因起訴之竊盜基本社會事實
    同一，應予變更起訴法條。上訴人甲○○所犯前開2 罪，犯
    意各別，行為互殊，應予分論併罰。上訴人甲○○於89年間
    ，因違反毒品危害防制條例案件，經台灣高雄地方法院分別
    判處有期徒刑8 月、1 年2 月，應執行有期徒刑1 年10月確
    定，於89 年6月12日入監執行，於91年4 月23日假釋出監，
    假釋期間付保護管束，於同年10月6 日保護管束期滿未經撤
    銷，視為執行完畢等情，有臺灣高等法院被告全國前案紀錄
    表1 份在卷可憑，其於有期徒刑執行完畢後5 年內，再犯本
    件有期徒刑以上之2 罪，均為累犯，應依刑法第47條之規定
    ，分別加重其刑。又上訴人甲○○持兇器竊盜部分，行為固
    有不當，惟其係竊取業經國軍已經荒廢不用之房舍之烤漆浪
    板10塊，價值低微，並已為被害人領回，且其犯罪手段之危
    害性不高，而所觸犯者乃6 月以上、5 年以下有期徒刑之罪
    ，顯屬情輕法重，如處以法定最低刑，尚嫌過重，其犯罪情
    狀尚堪憫恕，爰依刑法第59條之規定減輕其刑，並依法先加
    後減之。
三、原審適用刑法第185 條之4 、第321 條第1 項第3 款、第47
    條、第59條、第51條第5 款、第38條第1 項第2 款規定，並
    審酌上訴人甲○○前因吸毒經判處有期徒刑執行完畢，仍不
    知悔悟，於駕車肇事後為躲避責任而逃逸，又竊取他人財物
    ，行為均有不當，念其犯後已坦承犯行，肇事逃逸部分之被
    害人受傷情形輕微，而已與被害人達成和解，竊盜犯行部分
    ，所竊之物價值低廉，且已為被害人領回等一切情狀，就肇
    事後逃逸部分量處有期徒刑7 月，就竊盜部分量處有期徒刑
    4 月，並定其應執行之刑為有期徒刑8 月。扣案之鐵鎚1 支
    及手套1 雙，均為上訴人甲○○所有，且供竊盜犯罪所用之
    物，業據上訴人甲○○陳明在卷，並依刑法第38條第1 項第
    2 款之規定宣告沒收。經核原判決認事用法並無不合，量刑
    及定執行刑亦屬適當，上訴人甲○○空言上訴，為無理由，
    應予駁回。
四、上訴人甲○○經合法傳喚無正當理由於審判期日不到庭，依
    法不待其陳述而逕行判決。
據上論斷，應依刑事訴訟法第368條、第371條，判決如主文。
本案經檢察官陳新慶到庭執行職務。
中　　華　　民　　國　　94　　年　　8 　　月　　9　　日
                  刑事第六庭    審判長法  官  王憲義
                                      法  官  范惠瑩
                                      法  官  張盛喜
以上正本證明與原本無異。
肇事逃逸部分如不服本判決應於收受本判決後10日內向本院提出
上訴書狀，其未敘述上訴理由者，並得於提起上訴後10日內向本
院補提理由書狀（均須按他造當事人之人數附繕本）「切勿逕送
上級法院」。
竊盜部分不得上訴。
中　　華　　民　　國　　94　　年　　8 　　月　　11　　日
　　　　　　　　　　　　　　　　　　　書記官  林明威
附錄本判決論罪科刑法條：
中華民國刑法第185條之4
駕駛動力交通工具肇事，致人死傷而逃逸者，處6 月以上5 年以
下有期徒刑。
中華民國刑法第321條
犯竊盜罪而有左列情形之一者，處6 月以上、5 年以下有期徒刑
：
一  於夜間侵入住宅或有人居住之建築物、船艦或隱匿其內而犯
    之者。
二  毀越門扇、牆垣或其他安全設備而犯之者。
三  攜帶兇器而犯之者。
四  結夥三人以上而犯之者。
五  乘火災、水災或其他災害之際而犯之者。
六  在車站或埠頭而犯之者。
前項之未遂犯罰之。
